【裁判字號】    95,訴緝,61
【裁判日期】    950508
【裁判案由】    毒品危害防制條例
【裁判全文】
臺灣板橋地方法院刑事判決              95年度訴緝字第61號
公  訴  人  臺灣板橋地方法院檢察署檢察官
被      告  馮靜修
上列被告因違反毒品危害防制條例案件，經檢察官提起公訴〔９
４年度核退毒偵字第１３６４號〕，暨移請併案審理〔臺灣板橋
地方法院檢察署９４年度核退毒偵字第１７３０號、９４年度毒
偵字第４１３４號〕。本院合議庭評決由受命法獨任進行簡式審
判程序，茲判決如下：
    主  文
馮靜修連續施用第壹級毒品，處有期徒刑捌月，扣案如附表編號
一、三、五所示毒品，沒收銷燬之，如編號二、四、七、八所示
物品，均沒收；又連續施用第貳級毒品，處有期徒刑陸月，扣案
如附表編號六所示毒品，沒收銷燬之；應執行有期徒刑壹年，扣
案如附表編號一、三、五、六所示毒品，沒收銷燬之，如編號二
、四、七、八所示物品，均沒收。
    事  實
壹、馮靜修於民國〔下同〕９２年間，因施用毒品案〔臺灣板橋
    地方法院檢察署９２年度毒偵緝字第５４２號〕，經依法院
    裁定送勒戒處所觀察、勒戒後，認有繼續用毒品之傾向，復
    經法院裁定送戒治處所強制戒治，於９３年６月１４日停止
    戒治，並於同年１２月９日保護管束期滿而執行元畢，經公
    訴人於９４年２月２日以９４年度戒毒偵字第５４２號處分
    不起訴。未見悔悟，於上列強制戒治執行完畢釋放後，伍年
    內，復〔一〕基於施用第壹級毒品之概括犯意，自９４年初
    即上列不起訴處分後某日起，至９４年７月２６日下午３、
    ４時許止，先後在臺北縣三重市某處、桃園縣大園鄉○○路
    ○段６３１號住處等地，連續施用第壹級毒品海洛因多次。
    〔二〕基於施用第貳級毒品之概括犯意，自９４年初即上列
    不起訴處分後某日起，至９４年７月２６日下午３、４時許
    止，先後在臺北縣三重市某處、桃園縣大園鄉○○路○段６
    ３１號住處等地，連續施用第貳級毒品安非他命多次。
貳、嗣先後於〔一〕９４年５月１０日晚上９時５５分許，在臺
    北縣三重市○○○路、六張街口，經警查獲，並扣得附表編
    號一所示第壹級毒品海洛因、編號二所示馮靜修所有供其施
    用第壹級毒品所用之物。〔二〕９４年７月２４日下午５時
    ４０分許，在臺北縣三重市○○街１０１巷５２號，經警查
    獲，並扣得附表編號三所示第壹級毒品海洛因、編號四所示
    馮靜修所有供其施用第壹級毒品所用之物。〔三〕９４年７
    月２６日晚上９時３０分許，在臺北縣三重市○○路６３號
    ，經警查獲，並扣得附表編號五、六所示第壹級毒品海洛因
    、第貳級毒品安非他命、編號七、八所示馮靜修所有供其施
    用第壹級毒品所用之物。
參、案經臺北縣政府警察局三重分局報告臺灣板橋地方法院檢察
    署檢察官偵查起訴。
    理  由
壹、上列事實，業據被告坦承不諱〔參見本院準備程序筆錄、簡
    式審判錄〕，被告到案後，經警採集其尿液檢體，送驗後檢
    出嗎啡陽性、安非他命陽性反應，此有臺北市政府警察局偵
    辦毒品案件尿液檢體委驗單貳件、臺北縣政府警察局三重分
    局查獲毒品案被移送者姓名、代碼對照表、臺灣檢驗科技股
    份有限公司濫用藥物尿液檢驗報告參紙足參〔９４年度核退
    毒偵字第１３６４號卷第５頁、９４年度毒偵字第２７０９
    號卷第２５頁、９４年度核退毒偵字第１７３０號卷第３頁
    、第４頁、本院９４年度訴字第１６８５號卷內〕，此外，
    復有〔一〕扣案如附表壹所示物品。〔二〕法務部調查局調
    科壹字第０６０００９９９５號鑑定通知書〔附９４年度核
    退毒偵字第１３６４號卷第２０頁〕〔三〕臺灣高等法院被
    告前案資料表〔附本院卷〕、刑案資料查註紀錄表〔附偵查
    卷〕等足佐，堪認被告自白情節，與事實相符，足為認定上
    揭事實之依據。本件事證明確，被告之上揭犯行，堪予認定
    。
貳、核被告所為，係犯毒品危害防制條例第１０條第１項之施用
    第壹級毒品罪、同法條第２項之施用第貳級毒品罪。其因施
    用而持有第壹、貳級毒品之低度行為，依序為施用第壹級毒
    品、第貳級毒品之高度行為所吸收，不另論罪；被告先後多
    次施用第壹、貳級毒品犯行，各時間緊接，犯罪構成要件相
    同，顯均係基於概括犯意反覆為之，依連續犯之規定，依序
    論論以施用第壹級毒品罪、施用第貳級毒品罪，並均加重其
    刑。被告所為事實欄所示犯行，逾起訴書所訴「於９４年５
    月１０日２３時４０分許，經採尿前２６小時、９６小時內
    之某時，施用第壹、貳級毒品各壹次」部份，起訴書雖未敘
    及，惟與起訴部份有連續犯之裁判上一罪之關係，為起訴效
    力所及，本院自得併予審究；所犯上列貳罪，犯意各別，構
    成要件互殊，應分論併罰。爰審酌被告犯罪之動機、目的、
    手段、所致之危害，暨犯罪後態度等一切情狀，量處如主文
    所示之刑，並定其應執行之刑；扣案如附表編號一、三、五
    所示海洛因、編號六所示安非他命，係查獲之毒品，依法諭
    知沒收銷燬之，編號二、四、七、八所示物品，係被告所有
    供其犯本罪所用之物，並依法宣告沒收。
據上論斷，應依刑事訴訟法第２７３條之１第１項、第２９９條
第１項前段，毒品危害防制條例第１０條第１項、第２項、第１
８條第１項前段，刑法第１１條前段、第５６條、第５１條第５
款、第３８條第１項第２款，判決如主文。
本案經檢察官蔡元仕到庭執行職務。
中    華    民    國    95    年    5     月    8     日
                  刑事第一庭    法  官  陳福來
如不服本判決應於送達後10日內向本院提出上訴狀。
                                書記官  林兆嘉
中    華    民    國    95    年    5     月    8     日
附錄本案論罪科刑法條全文：
現行毒品危害防制條例第十條：
施用第一級毒品者，處六月以上五年以下有期徒刑。
施用第二級毒品者，處三年以下有期徒刑。


司法院資訊處製作；財團法人民間司法改革基金會備份。
